臺灣高雄地方法院民事裁定
111年度抗字第23號
抗  告  人  劉偉成  
相  對  人  驊鵬實業股份有限公司

法定代理人  廖忠雄  
上列當事人間聲請本票裁定事件，抗告人對於民國111年2月8日
本院111年度司票字第424號裁定提起抗告，本院裁定如下：
    主  文
抗告駁回。
抗告程序費用新臺幣1,000元由抗告人負擔。
    理  由
一、按執票人向本票發票人行使追索權時，得聲請法院裁定後強
    制執行，票據法第123 條定有明文。又本票執票人依上開規
    定，聲請法院裁定許可對發票人強制執行，係屬非訟事件程
    序，法院僅就形式上審查得否准許強制執行，惟此項裁定並
    無確定實體上法律關係存否之效力，如發票人就票據債務之
    存否有爭執時，應由發票人提起確認之訴，以資解決（最高
    法院56年台抗字第714號、57年台抗字第76號判例意旨參照
    ）。
二、本件相對人於原審聲請意旨略以：相對人執有抗告人於民國
    110年8月1日簽發，票面金額新臺幣（下同）411萬750元，
    未載到期日，並免除作成拒絕證書之本票1紙（下稱系爭本
    票），經提示未獲付款，爰依票據法第123條規定，聲請裁
    定許可強制執行等語，並提出系爭本票為證。原裁定認相對
    人之聲請與票據法第123條規定相符，而准其對抗告人為強
    制執行。
三、抗告意旨略以：系爭本票係作為工程3成定金連帶保證之用
    ，該工程有如期進行，僅因故停工，相關款項均由訴外人方
    子彥用於工程上，請款不足部分現亦由方子彥分期償還，故
    系爭本票並無應予清償之理由，原裁定遽依相對人之聲請，
    准其以系爭本票對抗告人為強制執行，於法不合，爰提起抗
    告，請求廢棄原裁定等語。
四、經查，原裁定自系爭本票形式上之要件予以審查，認系爭本
    票無不應准許強制執行之情形，而許可相對人對抗告人為強
    制執行，經核於法並無違誤。至抗告人執前詞主張其無清償
    系爭本票票款之理由云云，核屬對系爭本票債權是否存在之
    實體上法律關係有所爭執，尚非非訟程序所得審究，應由抗
    告人另行提起確認之訴以資解決，方屬適法。從而，本件抗
    告人執前詞指摘原裁定不當，求予廢棄，為無理由，應予駁
    回。
五、據上論結，本件抗告為無理由，依非訟事件法第46條、第21
    條第2項、第24條第1項，民事訴訟法第495條之1第1項、第4
    49條第1項、第95條、第78條，裁定如主文。
中　　華　　民　　國　　111 　年　　3 　　月　　14　　日
                  民事第二庭     審判長法  官  陳宛榆
                                       法  官  施盈志
                                       法  官  林婕妤
以上正本證明與原本無異。
如不服本裁定應於送達後10日內向本院提出再抗告狀（並按他造
當事人之人數附繕本），並繳納再抗告費新台幣1,000元。
再為抗告僅得以適用法規顯有錯誤為理由，並應委任律師為代理
人。
中　　華　　民　　國　　111 　年　　3 　　月　　14　　日
                                       書記官  林君燕